【裁判字號】    88,訴,671
【裁判日期】    891027
【裁判案由】    違反毒品危害防制條例
【裁判全文】
臺灣基隆地方法院刑事判決                          八十八年度訴字第六七一號
    公  訴  人  臺灣基隆地方法院檢察署檢察官
    被      告  甲○○
    選任辯護人  林宇文
                侯傑中
    被      告  丁○○
    指定辯護人本院公設辯護人  丙○○
右列被告因違反毒品危害防制條例案件，經檢察官提起公訴( 八十八年度偵字第三一
五一號 )，本院判決如左：
    主      文
甲○○連續販賣第二級毒品，累犯，處有期徒刑柒年陸月。
扣案之安非他命毛重陸點伍公克沒收銷燬之。分裝袋拾玖個沒收。
販賣毒品所得財物新台幣貳萬伍仟元沒收，如全部或一部不能沒收時，以其財產抵償
之。
丁○○無罪。
    事      實
一、甲○○曾於八十一年間因違反麻醉藥品管理條例案件，經台灣高等法院判處有期
    徒刑六年二月確定，於八十七年四月四日執行完畢，猶不知悔改、復意圖營利，
    並基於概括之犯意，自八十八年四月初間，連續在基隆市○○○路一三五巷附近
    及台北縣瑞芳鎮等處，以每半兩（十八克）新台幣（下同）一萬二千元及一萬三
    千元不等之價格，販賣第二級毒品安非他命予乙○○二次。嗣於八十八年五月十
    一日晚上十時三十分許，在基隆市○○○路一三五巷六十五號三樓為警查獲，並
    扣甲○○持有之安非他命毛重六．五公克，其所有供販賣分裝毒品所用分裝袋三
    十九個。
二、案經台北縣警察局汐止分局報請台灣基隆地方法院檢察署檢察官偵查起訴。
    理      由
壹、甲○○有罪部分：
一、訊據被告甲○○固坦承認識乙○○之情事，唯矢口否認有何販賣安非他命之犯行
    ，並辯稱係因車禍事件才認識乙○○，因毆打乙○○，才被誣陷云云。然查：
    (一)被告甲○○如何於右揭時地販賣安非他命予乙○○，業據同案被告即乙○○於
      警訊時供陳甚詳。且乙○○於警訊時並無員警以暴力、脅迫或其他不正方法取
      供，業據證人即承辦警員嚴戊坤、陳耀二人結證無訛，則乙○○於警訊時之
      供述，應係出於其任意性，且台北縣警察局汐止分局自八十八年四月十四日至
      八十八年五月十三日止監聽00000000等電話，其中四月十六日、四月
      二十七日、四月二十八日、四月三十日等，均多次出現被告甲○○（即電話中
      之「大胖」）與乙○○或他人之對話，而對話內容均與安非他命販賣有關，有
      該電話監聽譯文附卷可稽，顯見乙○○之供詞與事實相符。
    (二)乙○○、丁○○二人於本院審理時亦均附和被告甲○○毆打之說詞，唯經本院
      隔離訊問之結果，被告甲○○供稱是因乙○○與伊發生車禍，未付醫藥費及修
      車費，伊與丁○○開車去乙○○家，由伊叫門，並找出乙○○，雙方爭執，伊
      二人出來打他頭部二下等語。被告丁○○供稱是在瑞芳車站附近之市場毆打，
      我們有十多人在場，乙○○一人走路過來，就跑過去打他等語，乙○○則供稱
      當天晚上被告二人與他人在一起，用似雨衣蓋住伊，有三人打伊，在基隆八堵
      地區被打，有手打有腳踢，打得很嚴重，他們坐車車離去等語，三人對於毆打
      之日期、地點、人數、有無車輛等均互為歧異，顯係事後臨訟偽串之詞，不足
      採信。又依監聽電話譯文所示，被告甲○○與乙○○關係非淺，尤無構陷之理
      ，此外並有安非他命毛重六．五公克、分裝袋三十九個扣案可證，被告甲○○
      之犯行已堪認定。
二、核被告所為，係犯毒品危害防制條例第四條第二項之販賣第二級毒品安非他命罪
    。被告先後二次連續犯行，時間緊接，所犯係構成要件相同之罪名，顯係基於概
    括犯意為之，是為連續犯，處以一罪論。又其於八十一年間犯麻醉藥品管理條例
    罪，經台灣高等法院判決有期徒刑六年二月，於八十七年四月四日執行完畢，有
    臺灣基隆地方法院檢察署前科資料個案查詢表可案，五年之內再犯有期徒刑以上
    刑之本罪，為累犯，應予加重其行。爰審酌被告犯罪之動機、目的、手段、所生
    之危害非輕及犯罪後態度不佳，猶飾詞卸責等一切情狀，量處如主文所示之刑。
三、扣案之安非他命毛重六．五公克，係第二級毒品，應予毒品危害防制條例第十八
    條第一項前段規定，宣告沒收銷燬之。另分裝袋三十九個係為被告供犯罪所用之
    物，且為被告所有，依法應併予宣告沒收。又急速冷凍杯與本案無涉，不予宣告
    沒收。
四、被告甲○○販賣毒品所得財物計新台幣二萬五千元，應依毒品危害防制條例第十
    九條第二項規定宣告沒收，如全部或一部不能沒收時，以其財產抵償之。
貳、被告丁○○無罪部分：
一、公訴意旨另以：被告丁○○自八十八年四月初，連續在基隆市○○○路一三五巷
    附近及台北縣瑞芳鎮等處，以每半兩（十八克）一萬二千元或一萬三千元不等之
    價格，販賣安非他命予乙○○，因認其亦涉犯毒品危害防制條例第四條第二項之
    販賣第二級毒品罪嫌云云。
二、按犯罪事實，應依證據認定之，無證據不得推定其犯罪事實。又不能證明被告犯
    罪者，應諭知無罪之判決，刑事訴訟法第一百五十四條、第三百零一條第一項分
    別定有明文。
三、公訴意旨認被告丁○○涉犯販賣第二級毒品罪嫌，無非以乙○○於警訊時之指訴
    以為論斷據。訊據被告丁○○堅決否認有何犯行，並辯稱伊急性腹膜炎住院開刀
    ，不可能在外活動等語，經查：
    (一)被告丁○○確因消化性瘍，穿孔合併腹膜炎，於八十八年四月三日接受緊急
      手術後住院，於八十八年四月十日出院，有其提出之長庚紀念醫院基隆分院診
      斷證明書一紙在卷可稽，則被告丁○○於八十八年四月初即已手術住院，住院
      期間似無法外出販賣安非他命。
    (二)乙○○於警訊時，警察問「所吸用之安非他命是向何人購買？」其答稱「我有
      向甲○○、林培碩及綽號〞昭仁〞等人購置。」顯係其先只供甲○○、林培碩
      、〞昭仁〞三人而已，而後乙○○再供稱「於八十八年四月初向甲○○購安非
      他命，地點在基隆市○○○路一三五巷附近或台北縣瑞芳鎮等語。嗣警察即問
      向丁○○買安非他命之經過，乙○○供稱「從八十八年四月初向他一、二次，
      半兩十八公克，一萬二千元至一萬三千元，在基金一路一三五巷附近或瑞芳鎮
      等語，二者之時間、次數、價格、重量，交易地點均完全相同，顯係承前問而
      為同一之陳述，似有瑕疵。
    (三)依監聽之譯文，僅有八十八年四月三十日乙○○打給丁○○（即譯文牛港）之
      電話，二者均未言及毒品情事，有該譯文可按。是乙○○於警訊之指訴已有瑕
      疵，被告丁○○於該期間又因病手術住院，公訴意旨單憑乙○○於警訊時之指
      訴，似有不足，此外又查無其他積極之證據，足認被告丁○○確有販賣安非他
      命之情事，其犯罪尚屬不能證明，依法應諭知無罪之判決。
據上論斷，應依刑事訴訟法第二百九十九條第一項前段、第三百零一條第一項，毒品
危害防制條例第四條第二項、第十八條第一項前段、第十九條第一項，刑法第十一條
前段、第五十六條、第四十七條、第三十八條第一項第二款，判決如主文。
本案經檢察官周慶華到庭執行職務。
中      華      民      國      八十九      年     十     月   二十七   日
                                  臺灣基隆地方法院刑事第三庭
                                          法  官  林  火  炎
右正本證明與原本無異。
對於本件判決如有不服，應於收受送達後十日內，向本院提出上訴狀，上訴於臺灣高
等法院，並按他造當事人之人數附具繕本。
                                          書記官  王  月  娥
中      華      民      國      八十九      年     十     月   三十一   日
附錄論罪法條
毒品危害防制條例第四條第二項：
製造、運輸、販賣第二級毒品者，處無期徒刑或七年以上有期徒刑，得併科新臺幣七
百萬元以下罰金。


司法院資訊處製作；財團法人民間司法改革基金會備份。
